臺灣臺南地方法院民事裁定　　　　　　　 100年度監字第82號
聲　請　人　黃林玉慎
上列聲請人聲請選任受監護宣告人之特別代理人事件，本院裁定
如下：
    主   文
選任林水堅（民國○○○年○月○○日生，身分證統一編號：Ｚ
000000000號）為受監護宣告之人黃聖峻（民國○○○
年○月○○○日生，身分證統一編號：Ｚ000000000號
）於辦理被繼承人黃春香之遺產繼承登記事件之特別代理人。
程序費用新臺幣壹仟元由聲請人負擔。
    理  由
一、按民法總則中華民國97年5月2日修正之條文施行前，已為禁
    治產宣告者，視為已為監護宣告，並於修正施行後，適用修
    正後之規定，此觀民法總則施行法第4條第2項之規定自明。
    又中華民國97年5月2日修正之民法親屬編第四章條文施行前
    所設置之監護人，於修正施行後，適用修正後之規定，民法
    親屬編施行法第14條之2亦定有明文。從而，前受禁治產宣
    告者，視為新修正之監護宣告。查本件聲請人之次子黃聖峻
    前於93年2月11日經本院以93年度禁字第12號民事裁定宣告
    為禁治產人，並由聲請人擔任其法定監護人，揆諸上開說明
    ，自應適用修正後監護宣告之相關規定，合先敘明。
二、本件聲請意旨略以：聲請人黃林玉慎係受監護人黃聖峻之母
    親，因受監護人黃聖峻之父親黃春香已亡故，為辦理被繼承
    人黃春香所遺坐落於臺南市○○區○○段836地號、398地號
    、792-5地號、794-2地號土地等遺產之繼承登記事宜。但因
    聲請人黃林玉慎與受監護人黃聖峻同為繼承人，聲請人黃林
    玉慎之行為與受監護人黃聖峻利益相反，依法不得代理，爰
    依法聲請選任林水堅為受監護人黃聖峻於辦理被繼承人黃春
    香之遺產繼承登記事件之特別代理人等語。
三、經查，聲請人主張之上開事實，業據其提出除戶謄本5份、
    戶籍謄本2份、繼承系統表1份、土地登記登記謄本4份、財
    政部臺灣省南區國稅局財產歸屬資料清單1份為證，堪信為
    真實，並調閱100年度司繼字第191號拋棄繼承事件卷宗、93
    年度禁字第12號禁治產事件卷宗，核閱無誤。本院審之受監
    護宣告之人黃聖峻及聲請人黃林玉慎均為被繼承人黃春香之
    法定繼承人，參以林水堅係受監護宣告之人黃聖峻之舅舅，
    於辦理被繼承人黃春香之遺產繼承登記事件中，並非繼承人
    ，亦無不適或不宜擔任該受監護宣告之人代理人之消極原因
    ，且林水堅擔任本件受監護宣告之人黃聖峻於辦理被繼承人
    黃春香之遺產繼承登記事件之特別代理人，有切結書1件、
    印鑑證明1份在卷可稽，是堪信由林水堅擔任受監護宣告之
    人黃聖峻之特別代理人，對其權益應可善盡保護之責任。從
    而，准依聲請人之聲請，選任林水堅於受監護宣告之人黃聖
    峻於辦理被繼承人黃春香之遺產繼承登記事件之特別代理人
    ，爰裁定如主文所示。
四、受禁治產宣告人未經法院指定會同開具財產清冊之人，亦未
    曾開具財產清冊陳報法院者，應先聲請法院指定受監護人（
    即禁治產人）之會同開具財產清冊之人，待其裁定確定後，
    監護人應於二個月內會同法院指定之人開具財產清冊，並陳
    報法院，並嗣受監護人（即禁治產人）之財產清冊開具完成
    並陳報法院後，監護人始得聲請法院許可處分受監護宣告人
    （即禁治產人）之不動產，於上開開具財產清冊之程序完成
    前，監護人對於監護宣告人之財產僅得為管理上之必要行為
    ，不得處分，附此敘明。
五、依非訟事件法第21條第1項前段、第24條第1項，裁定如主文
    。
中    華    民    國   100    年    4     月    27    日
                  家事法庭    法  官  鄭  彩  鳳
以上正本證明與原本無異
如對本裁定抗告，須於裁定送達後10日內向本院提出抗告狀，並
繳納抗告費新臺幣1,000元。
中    華    民    國   100    年    4     月    27    日
                              書記官  陳  世  明